【裁判字號】    97,再易,7
【裁判日期】    971111
【裁判案由】    拆屋還地
【裁判全文】
臺灣雲林地方法院民事判決               97年度再易字第7號
再審原告  乙○○○
再審被告  丙○○
          丁○○
          甲○○
上列當事人間請求拆屋還地事件，再審原告對於中華民國97年10
月8 日本院96年度簡上字第67號確定民事判決提起再審之訴，本
院判決如下：
    主      文
再審之訴駁回。
再審訴訟費用由再審原告負擔。
    事實及理由
一、本件再審之訴意旨：如附件－再審申請狀影本所載。
二、依民事訴訟法第496 條第1 項第9 款規定，為判決基礎之證
    物係偽造或變造者，固得為再審理由，但依同條第2 項規定
    ，此種偽造變造之情形，應以宣告有罪之判決已確定或處罰
    鍰之裁定已確定，或因證據不足以外之理由，而不能為有罪
    之確定判決或罰鍰之確定裁定者為限，始得提起再審之訴。
    又同法第497 條所謂「如就足影響於判決之重要證物，漏未
    斟酌者」，係指當事人在前審程序已經存在並已為證據聲明
    之證據，前審並未認為不重要而忽略證據聲明未為調查，或
    已為調查而未就調查之結果予以判斷，且須足以影響裁判結
    果為限，始得據以提起再審之訴。再者，再審之訴顯無再審
    理由者，得不經言詞辯論，以判決駁回之，同法第502 條第
    2 項亦有明文。
三、查，本件再審原告認原確定判決所採認之協調會紀錄（指雙
    方在天保宮所簽署之文件），已遭再審被告惡意變造，其已
    向臺灣雲林地方法院檢察署提出偽造文書刑事告訴，並據此
    提起本件再審之訴云云；然其既未陳明該項為原判決基礎之
    證物有何變造不實之情形，且並無何人因此而受有罪判決之
    宣告或處罰鍰之裁定確定，或因證據不足以外之理由，而不
    能為有罪之確定判決或罰鍰之確定裁定，徒空言指摘該項協
    調會紀錄為變造證物，顯與民事訴訟法第497 條第1 項第9
    款、第2 項之規定不合，自不足據為再審之理由。其次，本
    件再審原告於本院固再提出「財產分配鬮書」影本1 份，並
    主張原確定判決有同法第497 條所謂「如就足影響於判決之
    重要證物，漏未斟酌者」之再審事由云云。然遍查原審案卷
    並未見有再審原告所出之上開財產分配鬮書，亦未見再審原
    告為調查之聲請，則基於辯論主義原則，本院前審即不得斟
    酌再審原告所未提出之事實及證據，原確定判決就此未提出
    之事證未予調查判斷，並無任何違法或不當之處。是再審原
    告主張原確定判決有民事訴訟法第497 條之再審事由，亦無
    足取。綜上，再審原告提起本件再審之訴，顯無再審理由，
    爰不經言詞辯論，逕以判決駁回之。
四、據上論結，本件再審之訴為無理由，依民事訴訟法第78條，
    判決如主文。
中    華    民    國    97    年    11    月    11    日
                  民事第一庭  審判長法  官  紀文勝
                                    法  官  黃瑞井
                                    法  官  蔣得忠
以上正本係照原本作成
本判決不得上訴。
中    華    民    國    97    年    11    月    11    日
                                    書記官  賴成育


司法院資訊處製作；財團法人民間司法改革基金會備份。
